臺灣臺南地方法院刑事判決　　　　　　　　　　　　　九十三年度訴字第五五一號
　　公　訴　人　臺灣臺南地方法院檢察署檢察官
　　被　　　告　乙○○
右列被告因違反毒品危害防治條例案件，經檢察官提起公訴（九十三年度毒偵字第七
三０號）暨聲請併案審理（九十三年度毒偵字第一四三０、一六六六號），被告於本
院行準備程序時就被訴及檢察官聲請併案審理之犯罪事實為有罪之陳述，本院合議庭
裁定由受命法官獨任行簡式審判程序，判決如左：
    主  文
乙○○連續施用第一級毒品，累犯，處有期徒刑拾月，扣案之第一級毒品海洛因貳包
（合計淨重零點肆陸公克）、內有第一級毒品海洛因殘留之注射針筒伍支、分裝匙貳
支均沒收銷燬之，扣案之空夾鏈袋肆拾個沒收；又連續施用第二級毒品，累犯，處有
期徒刑陸月，扣案之內有第二級毒品甲基安非他命殘留之安非他命吸食器壹個、吸管
貳支均沒收銷燬之。應執行有期徒刑壹年貳月，扣案之第一級毒品海洛因貳包（合計
淨重零點肆陸公克）、內有第一級毒品海洛因殘留之注射針筒伍支、分裝匙貳支、內
有第二級毒品甲基安非他命殘留之安非他命吸食器壹個、吸管貳支均沒收銷燬之，扣
案之空夾鏈袋肆拾個均沒收。
    事  實
一、乙○○曾因違反麻醉藥品管理條例案件，經本院以八十六年度訴字第九五０號判
    決判處有期徒刑五年六月，於民國八十六年九月八日確定，入監服刑，至八十九
    年二月二十四日假釋出監，惟嗣後因案撤銷假釋，入監執行殘刑，於九十二年九
    月二十三日執行完畢。乙○○因於假釋期間施用第二級毒品安非他命，經本院裁
    定送觀察、勒戒後，認為有繼續施用毒品之傾向，再經本院以八十九年度毒聲字
    第二二六二號裁定令入戒治處所施以強制戒治，嗣停止戒治付保護管束，於九十
    年七月二十八日保護管束期滿執行完畢，並由臺灣臺南地方法院檢察署檢察官於
    九十年八月二十八日以九十年度戒毒偵字第四三五號為不起訴處分確定。詎乙○
    ○仍未戒除毒癮，又於前開強制戒治處分執行完畢釋放後五年內，基於施用第一
    級毒品之概括犯意，自九十二年十二月間某日起（起訴書誤載為九十二年十月間
    某日起）至九十三年八月三十日下午二時許止，連續在臺南市○○路「中國城」
    商場廁所、臺南市「東帝士百貨公司」廁所及臺南縣永康市不詳網咖內等處，施
    用第一級毒品海洛因多次；又另行基於施用第二級毒品安非他命之概括犯意，自
    九十二年十月間某日起至九十三年八月三十日止，連續在上開地點暨其位於臺南
    市○○區○○街二０一巷八號二樓之住處房間內等處，施用第二級毒品安非他命
    多次。嗣分別於：(一)九十三年四月十四日上午十時二十分許，在臺南市○○區○
    ○街二０一巷八號二樓住處，為警查獲，並扣得乙○○所有內有第二級毒品甲基
    安非他命成分殘留之安非他命吸食器（玻璃球）一個、吸管二支；(二)九十三年七
    月二十日晚間八時五分許，在臺南市○區○○街五九七巷三十四弄底「福松宮」
    前，為警查獲，並扣得第一級毒品海洛因一包（淨重０‧三四公克）、內有第一
    級毒品海洛因殘留之注射針筒五支、分裝匙二支及乙○○所有預備供施用毒品所
    用之空夾鏈袋四十個；(三)九十三年八月三十一日上午十時四十分許，在臺南縣永
    康市○○街三十五巷十五弄一號前，為警查獲，並扣得第一級毒品海洛因一包（
    淨重０‧一二公克）。乙○○三度經警採尿送驗，其尿液均呈嗎啡、安非他命類
    陽性反應而查知上情。
二、案經臺南市警察局移請臺灣臺南地方法院檢察署檢察官偵查起訴暨臺南市警察局
    第五分局、臺南縣警察局永康分局報請同署檢察官聲請併案審理。
    理  由
一、訊據被告乙○○對於右開事實，皆坦承不諱，且其尿液三度經警採集送驗結果，
    均呈嗎啡、安非他命類陽性反應，有臺南市警察局刑警隊、臺南市警察局第五分
    局、臺南縣警察局永康分局出具之送驗尿液及年籍對照表、尿液檢體編號名冊共
    三紙、臺南市衛生局九十三年四月二十八日（煙）南市衛驗字第九三０三八九號
    、九十三年七月二十八日（煙）南市衛驗字第九三０六六０號檢驗成績書、臺南
    縣衛生局九十三年九月二十日０九三＼０九＼０九衛收字第０九三００二一三一
    五號尿液檢驗成績書各一紙在卷可憑，此外並有白色粉末二包、安非他命吸食器
    （玻璃球）一個，吸管二支、注射針筒五支、分裝匙二支、空夾鏈袋四十個扣案
    可資佐證。又上開扣案物品經送鑑驗結果，扣案之白色粉末二包均含第一級第六
    項毒品海洛因成分，淨重分別為０‧三四公克（空包裝重０‧二一公克）、０‧
    一二公克（空包裝重０‧一八公克），有法務部調查局九十三年八月十八日調科
    壹字第二００００五０二二號、同年十月二十日調科壹字第二００００五一七四
    號鑑定通知書各一紙在卷可憑，而扣案之吸食器一個、吸管二支經鑑驗結果含有
    第二級毒品甲基安非他命成分；另扣案之注射針筒五支、分裝匙二支亦含有第一
    級毒品海洛因成分，有憲兵司令部刑事鑑識中心九十三年十二月三日（九三）安
    鑑字第００二五八號鑑驗通知書一紙存卷可佐，足見被告之自白與事實相符，應
    可採信。本案事證明確，被告犯行已堪認定。
二、查被告曾因違反毒品危害防制條例案件，經本院裁定送觀察、勒戒後，認為有繼
    續施用毒品之傾向，再經本院以八十九年度毒聲字第二二六二號裁定令入戒治處
    所施以強制戒治，嗣停止戒治付保護管束，於九十年七月二十八日保護管束期滿
    執行完畢，並由臺灣臺南地方法院檢察署檢察官於九十年八月二十八日以九十年
    度戒毒偵字第四三五號為不起訴處分確定，有臺灣高等法院被告全國前案記錄表
    、臺灣臺南地方法院檢察署檢察官不起訴處分書各一紙在卷可稽，是核其所為，
    ，係於強制戒治執行完畢釋放後，五年內再犯毒品危害防制條例第十條第一項之
    施用第一級毒品罪及同條第二項之施用第二級毒品罪。被告施用毒品前後持有第
    一級毒品海洛因、第二級毒品安非他命之低度行為，均為其施用上開毒品之高度
    行為所吸收，不另論罪。又其施用第一級毒品海洛因、第二級毒品安非他命多次
    ，時間緊接，所犯各係構成要件相同之罪，顯均係基於概括之犯意反覆為之，應
    均依刑法第五十六條連續犯之規定論以一罪，並加重其刑。被告連續施用第一級
    毒品海洛因及連續施用第二級毒品安非他命二犯行，犯意各別，行為互殊，應予
    分論併罰。檢察官起訴書雖記載被告自九十二年十月間起施用第一級毒品海洛因
    ，惟被告於偵查中僅供稱自九十二年十月間開始施用第二級毒品安非他命，並未
    明確供述施用第一級毒品之起迄時間，是此部分應以被告於本院審理時所為之供
    述為準，起訴書記載被告自九十二年十月間起開始施用第一級毒品海洛因，應屬
    誤載。又檢察官聲請併案審理部分，以及被告自九十三年四月十四日至同年八月
    三十日間施用第二級毒品安非他命犯行，雖未及於起訴書中敘明，惟與起訴部分
    之施用第一級毒品海洛因、第二級毒品安非他命犯行分別有連續犯之裁判上一罪
    關係，本院自應併予審究。末查被告曾因違反麻醉藥品管理條例案件，經本院以
    八十六年度訴字第九五０號判決判處有期徒刑五年六月，於八十六年九月八日確
    定，入監服刑，至八十九年二月二十四日假釋出監，惟嗣後因案撤銷假釋，入監
    執行殘刑，於九十二年九月二十三日執行完畢，有臺灣高等法院被告全國前案紀
    錄表在卷可稽，其於前開有期徒刑執行完畢後五年內再犯本案有期徒刑以上之罪
    ，為累犯，應依刑法第四十七條之規定，就其所犯上開二罪加重其刑，並均遞加
    重之。爰審酌被告沉迷毒品，經強制戒治後仍未戒除毒癮，且為警查獲後逃匿，
    並再度施用毒品，不知悔悟，惟於本院準備程序中坦承犯行、態度良好，並表明
    不願交保外出，顯有戒除毒癮之意，尚知悔改等一切情狀，分別量處如主文所示
    之刑，並定其應執行之刑，以示懲儆。扣案之白色粉末二包（合計淨重０‧四六
    公克）經鑑驗結果確屬第一級毒品海洛因無誤，而扣案之之注射針筒五支、分裝
    匙二支均有第一級毒品海洛因成分殘留；扣案之安非他命吸食器一個、吸管二支
    亦均有第二級毒品甲基安非他命成分殘留，且上開注射針筒、分裝匙、安非他命
    吸食器、吸管等物均與其上殘留之毒品成分無法分離，爰均依毒品危害防制條例
    第十八條第一項前段諭知沒收銷燬之；另扣案之空夾鏈袋四十個，為被告所有供
    其施用毒品犯罪預備之物，業據其自承在卷，爰依刑法第三十八條第一項第二款
    宣告沒收。
據上論斷，應依刑事訴訟法第二百九十九條第一項前段、第二百七十三條之一第一項
，毒品危害防制條例第十條第一項、第二項、第十八條第一項前段，刑法第十一條前
段、第五十六條、第四十七條、第三十八條第一項第二款、第五十一條第五款，判決
如主文。
本案經檢察官甲○○到庭執行職務。
中      華      民      國    九十三    年      十二    月    二十    日
                                  臺灣臺南地方法院刑事第四庭
                                          法  官  周紹武
右正本證明與原本無異。
如不服本判決，應於判決送達後十日內，向本院提出上訴狀。
                                          書記官  許美惠
中      華      民      國    九十三    年      十二    月      二十    日
附錄本案論罪科刑法條全文：
毒品危害防制條例第十條
施用第一級毒品者，處六月以上五年以下有期徒刑。
施用第二級毒品者，處三年以下有期徒刑。
